臺灣雲林地方法院刑事判決　　　　　　　　　　　　　九十三年度訴字第四三四號
　　公　訴　人　臺灣雲林地方法院檢察署檢察官
　　被　　　告　乙○○
右列被告因違反毒品危害防制條例案件，經檢察官提起公訴（九十三年度毒偵字第四
七二號），於本院準備程序進行中，被告就被訴事實為有罪之陳述，經本院合議庭裁
定改依簡式審判程序審理，及移
張犯罪事實，本院判決如左：
    主  文
乙○○連續施用第壹級毒品，處有期徒刑玖月；扣案之第壹級毒品海洛因壹佰壹拾肆
包【驗餘合計淨重貳拾柒點柒壹公克（空包裝重貳拾肆公克）】均沒收銷燬之；扣案
之塑膠吸管貳支、小夾鏈袋壹盒、糖粉壹包均沒收。又連續施用第貳級毒品，處有期
徒刑陸月；扣案之第貳級毒品安非他命貳小包（驗餘合計淨重伍點陸零壹肆公克）均
沒收銷燬之。應執行有期徒刑壹年貳月；扣案之第壹級毒品海洛因壹佰壹拾肆包【驗
餘合計淨重貳拾柒點柒壹公克（空包裝重貳拾肆公克）】、第貳級毒品安非他命貳小
包（驗餘合計淨重伍點陸零壹肆公克）均沒收銷燬之；扣案之塑膠吸管貳支、小夾鏈
袋壹盒及糖粉壹包均沒收。
    事  實
一、乙○○前於民國九十二年間，因施用毒品案件，經法院裁定送觀察、勒戒後，認
    無繼續施用毒品之傾向，由臺灣嘉義地方法院檢察署檢察官於九十二年四月二十
    九日以九十二年度毒偵字第二九九號為不起訴處分確定。詎乙○○仍不知悔改，
    於釋放後五年內，復基於施用第一級毒品之概括犯意，自九十三年三月間某日起
    ，至同年七月三十日止，連續在雲林縣元長鄉○○村○○鄰○○路二七巷三十號
    三樓住處（公訴人誤為「元西路四八號」），以將第一級毒品海洛因摻入香菸內
    點燃吸食或置於玻璃球上燒烤吸食之方式，約每日吸食十三、四支香菸之頻率，
    施用第一級毒品海洛因多次；另基於施用第二級毒品之概括犯意，自九十三年三
    月間某日起，至同年七月三十日止，連續在同上址住處，以將第二級毒品安非他
    命摻入香菸內點燃吸食或置於玻璃球上燒烤吸食之方式，施用第二級毒品安非他
    命多次。嗣先於九十三年四月七日晚間八時十分許，在雲林縣元長鄉○○村○○
    路二七巷三十號三樓住處為警查獲，並扣得第一級毒品海洛因六十九包【驗餘合
    計淨重九．九五公克（空包裝重一三．九二公克）】及其所有用供施用第一級毒
    品及第二級毒品之塑膠分裝吸管二支、塑膠夾鏈袋一盒及現金新臺幣（下同）七
    千七百元等物，經採集其尿液送驗，結果呈嗎啡及甲基安非他命均陽性反應；又
    於九十三年七月三十一日上午十一時三十分許，在同上址住處為警查獲，並扣得
    第一級毒品海洛因四十五包【驗餘合計淨重一七．七六公克（空包裝重一○．○
    八公克）】、第二級毒品安非他命二小包（驗餘合計淨重五．六○一四公克）、
    糖粉一包、研磨器一組、壓磨器一組、夾鏈袋一批、行動電話四支、殘渣袋十二
    只、玻璃球一個、夾鏈袋二十五只、塑膠吸管一支、電子秤一只及現金二萬一千
    元等物（扣押於另案），經採集其尿液送驗後，呈嗎啡及甲基安非他命均陽性反
    應，始悉上情。
二、案經嘉義市警察局第一分局報請臺灣雲林地方法院檢察署檢察官偵查起訴，及雲
    林縣警察局斗南分局報請同署檢察官偵查後移送併案審理。
    理  由
一、程序方面：
    本件被告乙○○經檢察官提起公訴，其所犯為死刑、無期徒刑、最輕本刑為三年
    以上有期徒刑之罪或高等法院管轄第一審案件以外之案件，而於本院準備程序進
    行中，被告就被訴事實為有罪之陳述，經法官告知簡式審判程序之旨，並聽取公
    訴人、被告之意見後，經本院合議庭裁定由受命法官獨任進行簡式審判程序，合
    先敘明。
二、認定犯罪事實所憑之證據及理由：
  (一)前述事實，已經被告於偵查及本院審理時坦白承認。
  (二)被告於九十三年四月七日、同年七月三十一日分別為警查獲時所採集之尿液，經
    送檢驗均呈「嗎啡陽性」及「甲基安非他命陽性」反應，此有嘉義市警察局第一
    分局查獲毒品危害防制條例案尿液送驗姓名對照表、行政院衛生署管制藥品管理
    局檢驗成績書、長榮大學毒物研究中心檢驗報告、雲林縣警察局斗南分局查獲毒
    品案件嫌犯尿液送檢真實姓名對照表、雲林縣衛生局煙毒尿液檢驗成績書各一紙
    在卷可參。
  (三)扣案之白粉六十九包及四十五包，經送請法務部調查局鑑定結果，認均含第一級
    第６項毒品海洛因成分，六十九包部分驗餘合計淨重九．九五公克（空包裝重一
    三．九二公克），四十五包部分驗餘合計淨重一七．七六公克（空包裝重一○．
    ○八公克），此有該局九十三年五月六日調科壹字第一六０００二二五九號、九
    十三年十月四日調科壹字第一六０００二三九二號鑑定通知書各一紙在附卷足憑
    。
  (四)扣案之顆粒二小包，經送請國防部憲兵司令部刑事鑑識中心鑑驗結果，確有甲基
    安非他命成分（餘淨重五．六０一四公克），此有該鑑識中心九十三年十月十五
    日（九三）宇鑑字第一三六六０號鑑驗通知書在卷可稽。
  (五)扣案之塑膠分裝吸管二支、塑膠夾鏈袋一盒（九十三年度保管字第四三九號）。
  (六)扣案之糖粉一包、研磨器一組、殘渣袋十二個、玻璃球一個、塑膠吸管一支（九
    十三年度保管字第九九四號），被告於偵查及本院審理時供稱上開扣案物為供其
    吸食毒品所用之物。
  (七)被告之自白與上開積極事證相符，其自白可予採信。
三、論罪科刑之理由：
  (一)被告前於九十二年間，因施用毒品案件，經法院裁定送觀察、勒戒後，認無繼續
    施用毒品之傾向，由臺灣嘉義地方法院檢察署檢察官於九十二年四月二十九日以
    九十二年度毒偵字第二九九號為不起訴處分確定等情，有該不起訴處分書、臺灣
    高等法院被告全國前案紀錄表各一份在卷可按。被告於本案復另行起意，再次施
    用第一級毒品及第二級毒品，其於五年內再犯施用第一級毒品及施用第二級毒品
    之犯行，可以認定。
  (二)被告所為，係犯毒品危害防制條例第十條第一項之施用第一級毒品罪及同條例第
    十條第二項之施用第二級毒品罪。
  (三)被告因施用毒品而持有毒品之低度行為，應為施用毒品之高度行為所吸收，均不
    另論罪。
  (四)被告先後多次施用第一級毒品及多次施用第二級毒品之犯行，均時間緊接，方法
    相同，分別觸犯構成要件相同之罪名，顯各係基於概括犯意，反覆為之，應分別
    依連續犯之規定論以一罪，並分別加重其刑。
  (五)被告所犯上開施用第一級毒品罪及施用第二級毒品罪二罪間，犯意各別，罪名不
    同，應予分論併罰。
  (六)審酌被告曾經觀察、勒戒後，認無繼續施用毒品之傾向，由檢察官為不起訴處分
    ，已知吸食毒品之惡害，竟不知改過，再度染上毒品，參酌其犯罪之動機、目的
    、手段、所生危害，及被告僅國小畢業，教育程度不高，在第一次為警查獲時之
    警訊否認犯行，至後來檢察官偵查及本院審理時，才坦承犯行等一切情狀，量處
    如主文所示之刑，並定其應執行刑。
  (七)扣案之白粉共一百十四包，確含有第一級毒品海洛因成分，另扣案之顆粒二小包
    ，確有甲基安非他命成分，已如前述，均為違禁物，應依毒品危害防制條例第十
    八條第一項前段規定宣告沒收銷燬之。另扣案之塑膠分裝吸管二支、塑膠夾鏈袋
    一盒（九十三年度保管字第四三九號），均為被告所有，且供被告吸食第一級毒
    品及第二級毒品所用或預備之物，另扣案之糖粉一包，亦為被告所有，用供吸食
    海洛因之用，已據被告供明在卷（見本院卷第二○頁、第七五頁、第七六頁背面
    、第七七頁），爰依刑法第三十八條第一項第二款規定宣告沒收之。至於扣案之
    現金七千七百元及二萬一千元、行動電話四支，與被告施用毒品之犯行無關，爰
    不予宣告沒收；另扣案之研磨器及壓磨器各一組、夾鏈袋一批、殘渣袋十二只、
    玻璃球一個、塑膠吸管一支、電子秤一只等物，為檢察官用以證明被告有販賣第
    一級毒品及販賣第二級毒品犯行之證據，有臺灣雲林地方法院檢察署九十三年度
    偵字第三一四九號起訴書在卷可憑，故此等扣案物於本案不另予宣告沒收。
四、適用之法條：
  (一)刑事訴訟法第二百七十三條之一第一項、第二百九十九條第一項前段。
  (二)毒品危害防制條例第十條第一項、第二項、第十八條第一項前段。
  (三)刑法第十一條前段、第五十六條、第五十一條第五款、第三十八條第一項第二款
    。
本案經檢察官甲○○到庭執行職務。
中      華      民      國      九十三      年    十一    月    十九    日
                                        臺灣雲林地方法院刑事第三庭
                                            法  官  廖  國  勝
右正本證明與原本無異。
如不服本判決，應於判決送達後十日內，向本院提出上訴狀。（須附繕本）
                                            書記官  林  汎  柏
中      華      民    國      九十三      年    十一    月    十九    日
【附錄本案論罪科刑法條全文】：
毒品危害防制條例第十條：
施用第一級毒品者，處六月以上五年以下有期徒刑。
施用第二級毒品者，處三年以下有期徒刑。
